最高法院刑事判決                              八十六年度台上字第七一四六號
    上  訴  人  甲○○
右上訴人因違反藥事法等罪案件，不服台灣高等法院中華民國八十六年九月三日第二
審判決（八十六年度上訴字第三三八八號，起訴案號：台灣板橋地方法院檢察署八十
五年度偵字第三二三六、三三五五、一四一○七號），提起上訴，本院判決如左：
    主  文
上訴駁回。
    理  由
按刑事訴訟法第三百七十七條規定，上訴於第三審法院，非以判決違背法令為理由，
不得為之。是提起第三審上訴，應以原判決違背法令為理由，係屬法定要件。如果上
訴理由狀並未依據卷內訴訟資料，具體指摘原判決不適用何種法則或如何適用不當，
或所指摘原判決違法情事，顯與法律規定得為第三審上訴理由之違法情形，不相適合
時，均應認其上訴為違背法律上之程式，予以駁回。本件上訴人甲○○對轉讓禁藥部
分上訴意旨略稱：上訴人與楊志文為鄰居，上訴人在家中吸用安非他命時，被楊志文
撞入發現而在一起吸用，嗣楊志文須吸用時，上訴人即陪同楊志文赴徐永壽處購買，
上訴人未轉讓安非他命給楊志文，況上訴人既以每包○‧四公克新台幣（下同）五千
元之價格買進，絕不可能以每包○‧二公克一千元之價格轉讓，原審未依聲請傳訊徐
永壽對質，自難甘服云云。惟查：原判決認定上訴人依照購入之原價按比例分裝後之
價格轉讓安非他命給楊志文，已明業據上訴人供認不諱，核與楊志文所述之情節相
符，為其所憑之證據及認定之理由。並對於上訴人嗣後翻供所辯：係與楊志文合資向
徐永壽購買安非他命，為無可採，楊志文嗣翻供為符合上訴人之說詞，亦非可取，分
別予以指駁。原判決並未認定上訴人係以○‧四公克五千元之價格向徐永壽買入安非
他命，則依原判決所認定上訴人轉讓給楊志文之安非他命，係以其向徐永壽購入之價
格計算並無違背常情或經驗法則。又上訴人於原審並未聲請傳喚徐永壽，於本院竟指
摘原審未依其聲請傳訊，顯未依卷內資料而為主張，自難謂係適法之第三審上訴理由
。其上訴違背法律上之程式，應予駁回。本院為法律審，上訴聲明證人徐永壽，無從
審酌。
又按刑事訴訟法第三百七十六條所列各罪之案件，經第二審判決者，不得上訴於第三
法院，此觀該法條之規定甚明。上訴人連續非法吸用安非他命部分，原判決係依違反
麻醉藥品管理條例第十三條之一第二項第四款論處罪刑。查該罪名係屬刑事訴訟法第
三百七十六條第一款之案件。既經第二審判決，自不得上訴於第三審法院，上訴人竟
復提起上訴，顯為法所不許，應併予駁回。
據上論結，應依刑事訴訟法第三百九十五條前段，判決如主文。
中      華      民      國    八十六    年     十二     月      五      日
                              最高法院刑事第二庭
                                  審判長法官  施  文  仁
                                        法官  陳  炳  煌
                                        法官  張  淳  淙
                                        法官  洪  文  章
                                        法官  林  錦  芳
      右正本證明與原本無異
                                              書  記  官
中      華      民      國    八十六    年     十二     月              日
